臺灣臺南地方法院刑事判決　
111年度易字第351號
公  訴  人  臺灣臺南地方檢察署檢察官
被      告  劉文楷



上列被告因竊盜案件，經檢察官提起公訴（110年度偵字第26751
號），因被告於本院審理中就被訴事實為有罪之陳述，經本院裁
定以簡式審判程序審理並判決如下：
    主  文
劉文楷犯侵入住宅竊盜罪，處有期徒刑參月，如易科罰金，以新
台幣壹仟元折算壹日。緩刑貳年。
    事  實
一、劉文楷與李兆玨前係承租位於臺南市○市區○○里0000號分租
    套房之鄰居，劉文楷於民國110年10月29日至110年11月10日
    間某日，竟意圖為自己不法之所有，基於侵入他人住宅竊盜
    之犯意，徒手開啟李兆玨房門，入內徒手竊取李兆玨所有，
    置於房內之飲料6瓶、肉鬆1罐等物品，得手後隨即離去。嗣
    經李兆玨返家後發覺房內物品短少，並於劉文楷房內發現食
    用完之飲料罐，報警查悉上情。
二、案經李兆玨訴由臺南市政府警察局善化分局報告臺灣臺南地
    方檢察署檢察官偵查起訴。
    理  由
一、本件被告劉文楷所犯為死刑、無期徒刑、最輕本刑為3年以
    上有期徒刑以外之罪，亦非屬高等法院管轄之第一審案件，
    其於審理程序進行中，先就被訴事實為有罪之陳述，經法官
    告知簡式審判程序之旨，並聽取公訴檢察官之意見後，依刑
    事訴訟法第273條之1第1項、第273條之2等規定，裁定進行
    簡式審判程序，且不受同法第159條第1項、第161條之2、第
    161條之3、第163條之1及第164條至第170條所規定證據能力
    認定及調查方式之限制，合先敘明。
二、上揭犯罪事實，業據被告於警詢及本院審理均坦承不諱，並
    經證人即被害人李兆玨於警詢中證述遭竊經過明確，且有臺
    南市政府警察局善化分局新市分駐所偵辦「李兆珏遭竊盜案
    」照片-現場照片7張、劉文楷手機號碼及身分證照片各1張
    各件在卷可稽，足見被告之自白確與事實相符，堪予採信。
    綜此，被告侵入住宅竊盜犯行，事證明確，堪以認定，應依
    法論科。
三、核被告所為係犯刑法第321條第1項第1款之侵入住宅竊盜罪
    。按犯罪之情狀顯可憫恕，認科以最低度刑仍嫌過重者，得
    酌量減輕其刑，刑法第59條定有明文。查被告所為侵入住宅
    竊盜犯行，其因飢寒起盜心之犯罪動機，嗣後亦與被害人達
    成和解，有和解書1份在卷（參見警卷第21頁），堪認被告
    確有悔過之意，是本院斟酌被告犯罪動機、犯罪後態度等情
    事，認就被告於本案中所為，量處依刑法第321條第1項第1
    款之侵入住宅竊盜罪之最輕本刑有期徒刑六月，仍有法重情
    輕之情，在客觀上顯然足以引起一般人之同情，衡情尚有可
    憫恕之處，爰依刑法第59條規定，酌減其刑。茲審酌被告犯
    罪動機、手段、所得、犯罪時所受之刺激、犯罪手段對被害
    人之居家安寧影響程度、犯罪後於警詢及本院審理中均坦承
    犯行，並與被害人達成和解之態度；另斟酌被告品行、智識
    程度、家庭、經濟狀況（均詳卷）等一切情狀，量處如主文
    所示之刑，並諭知易科罰金之折算標準，以資懲儆。又被告
    前未曾受有期徒刑以上刑之宣告，有臺灣高等法院被告前案
    紀錄表1 份在卷可憑，經此起訴審判之刑事程序，應知所警
    惕，信無再犯之虞，本院因認所宣告之刑以暫不執行為適當
    ，併諭知緩刑如主文所示，以勵自新。
四、按犯罪所得，屬於犯罪行為人者，沒收之；宣告前2 條之沒
    收或追徵，有過苛之虞、欠缺刑法上之重要性、犯罪所得價
    值低微，或為維持受宣告人生活條件之必要者，得不宣告或
    酌減之。刑法第38之1條第1項、第38之2條第2項分別定有明
    文。其立法目的，係因過往犯罪行為人之犯罪所得，不予宣
    告沒收，以供被害人求償，但因實際上被害人因現實或各種
    因素，卻未另行求償，反致行為人因之保有犯罪所得。是修
    正後刑法之沒收、追徵不法利得條文，係以杜絕避免行為人
    保有犯罪所得為預防目的，並達成調整回復財產秩序之作用
    ，故以「實際合法發還」作為封鎖沒收或追徵之條件。然因
    個案中，被告仍可能與被害人達成和解、調解或其他民事上
    之解決，而以之賠償、彌補被害人之損失，此種將來給付之
    情狀，雖未「實際合法發還」，仍無礙比例原則之考量及前
    揭「過苛條款」之適用，是應考量個案中將來給付及分配之
    可能性，並衡量前開「過苛條款」之立法意旨，仍得以之調
    節而不沒收或追徵，亦可於執行程序時避免重複執行沒收或
    追徵之危險。經查：本件被告所得為飲料6瓶、肉鬆1罐等物
    ，犯罪所得價值非高，且被告於犯罪後已與被害人達成和解
    ，倘於本判決再諭知沒收犯罪所得並追徵其價額，對被告不
    無過苛之虞，爰依刑法第38條之2第2項之規定，不予宣告沒
    收。
據上論斷，應依刑事訴訟法第273條之1第1項、第299條第1項前
段，刑法第321條第1項第1款、第59條、第41條第1項前段、第74
條第1項第1款，刑法施行法第1條之1，判決如主文。
本案經檢察官盧駿道到庭執行職務。
中　　華　　民　　國　　111 　年　　5 　　月　　4 　　日
                    刑事第九庭  法　官 卓穎毓
以上正本證明與原本無異。
如不服本判決應於收受本判決後20日內向本院提出上訴書狀，並
應敘述具體理由。其未敘述上訴理由者，應於上訴期間屆滿後20
日內向本院補提理由書狀（均須按他造當事人之人數附繕本）「
切勿逕送上級法院」。 
  　　　　　　　　　　　　　　　書記官  歐慧琪
中　　華　　民　　國　　111 　年　　5 　　月　　4 　　日
附錄論罪科刑法條：
中華民國刑法第321條
犯前條第1項、第2項之罪而有下列情形之一者，處6月以上5年以
下有期徒刑，得併科50萬元以下罰金：
一、侵入住宅或有人居住之建築物、船艦或隱匿其內而犯之。
二、毀越門窗、牆垣或其他安全設備而犯之。
三、攜帶兇器而犯之。
四、結夥三人以上而犯之。
五、乘火災、水災或其他災害之際而犯之。
六、在車站、港埠、航空站或其他供水、陸、空公眾運輸之舟、
    車、航空機內而犯之。
前項之未遂犯罰之。